# 陈老师：现在最新的会计准则关于经营租入办公室的装修费是列入哪一个会计科目？谢谢!

提问人：hwp1085 时间：2018-10-25 09:16:05
陈老师在 2011 年有一个类似解答： 您在租来的办公室的装修费要放在在建工程吗？
2011-1-31 :装修期间，装修成本可暂在“在建工程”科目中归集。到完成后，自有房产和融资租入房产的装修转入固定资产；经营租入房产的装修转入长期待摊费用。但这仅仅是科目的不同，实质性的折旧或摊销方法是一样的。 而后 2011-2-1 :其实经营租入固定资产的装修费完全可以计入固定资产，因为符合固定资产的定义和确认条件：（ 1 ）为生产商品、提供劳务、出租或经营管理而持有的；（ 2 ）使用寿命超过一个会计年度；（ 3 ）具有实物形态。企业在这种资产中的权益也是受到合同和法律保护的，是否具有法律上的产权并不重要。

回答人：chenyiwei
根据固定资产准则的应用指南规定，应计入长期待摊费用。后一个回复属于理论上的探讨。实际操作中还是列入长期待摊费用。

提问人：贱多食广 时间：2019-03-16 14:09:55
请问陈老师，IFRS新租赁准则下，租入房屋的装修改造支出应该计入什么科目，什么时点开始摊销，谢谢老师!

回答人：chenyiwei
这与租赁使用权资产无直接关系，保持原处理方法即可。